臺灣彰化地方法院交通事件裁定        100年度交聲字第927號
原處分機關
即移送機關  交通部公路總局臺中區監理所彰化監理站
異  議  人
即受處分人  施閑杰
上列受處分人因違反道路交通管理處罰條例案件，對於交通部公
路總局臺中區監理所彰化監理站民國100年4月8日所為之處分（
彰監四字第裁64─I00000000號裁決書），聲明異議，本院裁定
如下：
    主  文
異議駁回。
    理  由
一、原處分意旨略以：異議人即受處分人施閑杰( 下稱受處分人
    ) 於99年11月5 日15時33分許，駕駛車牌號碼PL-1370 號自
    小客車，行經彰化縣埔鹽鄉○○路○ 段及大新路口（原裁決
    書誤載為「埔鹽鄉○○路」）時，經員警舉發有「駕車行經
    有燈光號誌管制之交岔路口闖紅燈」之違規行為，爰依道路
    交通管理處罰條例第53條第1 項之規定，裁處罰鍰新臺幣（
    下同）4,000 元，並依同條例第63條第1 項第3 款（裁決書
    漏載第3 款）之規定，記違規點數3 點等語。查道路交通安
    全規則第10 2條第1 項第1 款規定，汽車行駛至交岔路口，
    其行進、轉彎，應遵守燈光號誌或交通指揮人員之指揮，遇
    有交通指揮人員指揮與燈光號誌並用時，以交通指揮人員之
    指揮為準。違反者，依道路交通管理處罰條例第53條第1 項
    及第63條第1 項之規定，處駕駛人1,800 元以上5,400 元以
    下罰鍰，並記違規點數3 點，爰依法裁處，於法應無違誤等
    語。
二、異議意旨略以：受處分人於99年11月5 日15時30分許，開車
    由員鹿路往溪湖之方向直行，絕無行駛大新路，當時十字路
    口號誌確為綠燈，對向車道路邊有兩位員警實施攔檢，伊因
    無闖紅燈之情事，因而未在單據上簽名，是受處分人並無違
    規，為此聲明異議云云。
三、經查：受處分人於99年11月5 日15時30分許，騎乘車牌號碼
    P L-1370號自小客車，行經有燈光號誌管制之交岔路口，於
    員鹿路3 段、大新路口經警攔停告發，當時受處分人拒絕簽
    收，並對燈號有意見等語等情，有舉發違反道路交通事件通
    知單1 紙在卷可參。受處分人雖辯稱裁決書上記載違規地點
    是大新路，但伊並未行駛大新路，且確實未闖紅燈云云，惟
    證人即舉發員警楊儒樺於本院調查時具結證稱：受處分人是
    從鹿港方向經溪湖方向，由北向南沿員鹿路3 段直行而來，
    伊與另一位員警王永宏分別站立員鹿路3 段之兩側，視覺上
    無障礙物，確定看到受處分人當時是直行闖紅燈等語（本院
    100 年7 月22日訊問筆錄參照）。對於證人楊儒樺陳述受處
    分人之行經方向，受處分人當庭亦無所爭執（本院100 年7
    月22日訊問筆錄參照），可知原裁決書上所載「埔鹽鄉○○
    路」顯係誤載，受處分人之違規地點應是在「彰化縣埔鹽鄉
    ○○路○ 段及大新路口」。另查本件係2 名員警共同執行，
    有勤務分配表1 張、員警出入登記簿及員警工作紀錄簿在卷
    可參，且證人楊儒樺前開證詞，係陳述其親身目擊之受處分
    人違規經過，證詞內容明確，尚無明顯瑕疵，參以證人與受
    處分人並無仇恨怨隙，應無必要甘冒偽證罪之追訴而故意設
    詞誣陷受處分人，是證人楊儒樺之證詞應屬可採，受處分人
    所為抗辯，不足採信。從而，本件受處分人由員鹿路3 段，
    直接穿過大新路口，往當時處於紅燈號誌狀態之溪湖方向行
    駛之違規事實，應堪認定。
四、綜上，原處分機關以受處分人駕車行經有燈光號誌管制之交
    叉路口闖紅燈，依道路交通管理處罰條例第53條第1項規定
    ，處新台幣4,000元整之罰鍰，並依同條例第63條第1項第3
    款記違規點數3點，於法並無不合。受處分人辯稱未闖紅燈
    ，並指摘原處分不當，非有理由，應予駁回。
五、據上論斷，應依道路交通管理處罰條例第87條第2項、道路
    交通事件處理辦法第18條，裁定如主文。
中    華    民    國   100    年    9     月    9     日
                  交通法庭        法  官  黃玉齡
以上正本證明與原本無異。
如不服本裁定，應於裁定送達後5日內向本院提出抗告狀 (須附
繕本 )。
中    華    民    國  100     年    9     月    9     日
                                  書記官  黃鏽金